---
title: "Rendu_titouan"
output: html_document
---

nom1_nom2.Rmd

nom1_nom2.html ou et .pdf

```{r}
knitr::opts_chunk$set(echo = TRUE)
library(ggplot2)
library(factoextra)
library(dplyr)
```

```{r}
Data=read.csv(file="./abalone/abalone.data")
Data = Data[1:100,2:9]
#head(Data)
Data = rename(Data, "Longueur"=`X0.455`, "Diamètre" = `X0.365`, "Hauteur" = `X0.095`, "Poids_Total"=`X0.514`, "Poids_Décortiqué"=`X0.2245`,"Poids_Viscères"=`X0.101`,"Poids_Coquille"=`X0.15`, "Anneaux"=`X15`)
head(Data)
```

1) On centre dans un premier temps les variables de notre jeu de données. 
Pour cela, on commence par calculer les moyennes de chaque colonne, que l'on met dans un vecteur ligne, on répète cette ligne n fois pour obtenir une matrice de la même taille que notre jeu de données, et on soustrait cette matrice à notre jeu de données initial.
```{r centrer}
moyennes = colMeans(Data)
n = nrow(Data)
p = ncol(Data)
moyennes = matrix(rep(moyennes, each=n))
Data_centre = Data - moyennes
head(Data_centre)
```
2) On cherche ici à réduire notre data set, pour cela on calcule l'écart type des données de chaque colonne (argument 2), en appliquant la fonction sd à chaque colonne de notre jeu de données. On répète ensuite cette ligne n fois pour obtenir une matrice de la même taille que notre jeu de données, et on divise notre jeu de données initial par cette matrice.

```{r réduire}

ecart_type = apply(Data_centre, 2, sd)
ecart_type = matrix(rep(ecart_type, each=n))
Data_centre_reduit = Data_centre/ecart_type
head(Data_centre_reduit)
```













